【裁判字號】    98,消債抗,262
【裁判日期】    980630
【裁判案由】    聲請更生程序
【裁判全文】
臺灣高雄地方法院民事裁定           98年度消債抗字第262號
抗  告  人  甲○○
代  理  人  徐豐益律師
上列當事人因消費者債務清理事件聲請更生，不服本院民國98年
4月10日所為97年度消債更字第1597號第一審裁定，提起抗告，
本院管轄之第二審合議庭裁定如下：
    主  文
抗告駁回。
抗告程序費用新臺幣壹仟元由抗告人負擔。
    理  由
一、抗告意旨略以：伊現每月薪資收入約新臺幣（下同）2萬2千
    至2 萬5 千元上下，於民國95年協商成立後，約定每月償還
    協商款29,249元，然嗣後因不可歸責於己之事由致毀諾後，
    利息與違約金均回復以原契約計算，每月金額高達6 萬餘元
    ，且伊收入現況已大不如前，再次協商再次毀諾勢所必然，
    照此情形計算，伊前所繳之20期協商款項亦等同未繳，如未
    依更生程序清理債務，伊終其一生均無法還清，伊於事實上
    確有不能清償或不能清償之虞情形，原審未就上開事實予以
    審酌而為裁定，實有未洽，爰依法提起抗告，請求廢棄原裁
    定，准予抗告人更生之聲請等語。
二、按債務人不能清償債務或有不能清償之虞者，得依本條例所
    定更生或清算程序，清理其債務，消費者債務清理條例第3
    條定有明文。又聲請更生或清算不合程式或不備其他要件者
    ，法院應以裁定駁回之，但其情形可以補正者，法院應定期
    間先命補正，復為同條例第8條所明定。次按，債務人與金
    融機構協商成立者，不得聲請更生或清算。但因不可歸責於
    己之事由，致履行顯有重大困難者，不在此限。本條例施行
    前，債務人依金融主管機關協調成立之中華民國銀行公會會
    員辦理消費金融案件無擔保債務協商機制與金融機構成立之
    協商，準用前項之規定。消費者債務清理條例第151條第5、
    6項分別定有明文。謂債務人於消費者債務清理條例施行前
    ，依金融主管機關協調成立之中華民國銀行公會會員辦理消
    費金融案件無擔保債務協商機制協商成立，除受同條第5、6
    項所定須有「因不可歸責於己之事由，致履行原協商顯有重
    大困難」之限制，而始得向法院聲請更生或清算外，惟仍須
    具備「不能清償債務」或「不能清償債務之虞」之要件，法
    院始得裁定准予更生或清算，合先敘明。
三、經查，本件抗告人主張其現薪資收入為2萬2千元至2萬5千元
    左右，雖於95年協商時免計利息，然抗告人嗣後因不可歸責
    於己之事由而毀諾，所積欠之債務即回復原契約計算利息及
    違約金，倘以其現實際薪資收入根本不足支付每月之利息及
    違約金，更遑論償還本金部分等語。惟抗告人就其薪資收入
    數額部分，僅於抗告理由書狀陳述，復未提出任何證據資料
    供本院審酌，又原審所憑認定之依據皆屬真正，本件實難對
    抗告人此部分主張為有利之認定，再者，抗告人並未就原審
    認定每月支出必要生活費用之數額為爭執，即原審裁定抗告
    人之薪資收入扣除生活必要費用後，確仍有餘額可供償債，
    揆諸上開說明，抗告人實未有不能清償或不能清償之虞而得
    進入最後手段性之更生程序之情事存在，縱抗告人如認履行
    仍有不便情況，均仍應再循協商途徑謀求解決，原審法院裁
    定駁回抗告人之更生聲請於法並無不合，抗告人請求應予廢
    棄改判准予更生裁定云云，為無理由，應予駁回。
四、據上論結，本件抗告為無理由，依消費者債務清理條例第11
    條第2項、第15條，民事訴訟法第495條之1第1項、第449 條
    第1項、第95條、第78條，裁定如主文。
中    華    民    國    98    年      6    月   30    日
                民事鳳山分庭  審判長法    官  楊富強
                                    法    官  吳文婷
                                    法    官  林意芳
上為正本係照原本作成。
本裁定不得再抗告。
中    華    民    國    98    年      6    月   30    日
                                    書 記 官  陸艷娣


司法院資訊處製作；財團法人民間司法改革基金會備份。
